最高法院刑事判決　　　　　　　　　　111年度台上字第933號
上　訴　人　林杰　
 
 
 
　　　　　　張丞　
 
 
　　　　　　黃志安
 
 
 
　　　　　　江榮發
 
 
上列上訴人等因妨害自由案件，不服臺灣高等法院高雄分院中華
民國110年11月2日第二審判決（110 年度原上訴字第23號，起訴
案號：臺灣橋頭地方檢察署109年度偵字第7887、8499 號），提
起上訴，本院判決如下：
    主  文
上訴駁回。
    理  由
一、按刑事訴訟法第377 條規定，上訴於第三審法院，非以判決
    違背法令為理由，不得為之。是提起第三審上訴，應以原判
    決違背法令為理由，係屬法定要件。如果上訴理由書狀並未
    依據卷內訴訟資料，具體指摘原判決不適用何種法則或如何
    適用不當，或所指摘原判決違法情事，顯與法律規定得為第
    三審上訴理由之違法情形，不相適合時，均應認其上訴為違
    背法律上之程式，予以駁回。
二、本件原審審理結果，認為上訴人林杰、張丞、黃志安、江榮
    發有如原判決事實欄所載妨害自由犯行明確，因而維持第一
    審依想像競合犯從一重論處林杰共同犯私行拘禁罪刑，及論
    處張丞、黃志安、江榮發共同犯私行拘禁罪刑之判決，駁回
    上訴人4 人及檢察官在第二審之上訴。已載認其調查證據之
    結果及憑以認定犯罪事實之心證理由。
三、刑之量定，屬為裁判之法院得依職權自由裁量之事項，苟其
    量刑已以行為人之責任為基礎，並斟酌刑法第57條各款所列
    情狀，在法定刑度內，酌量科刑，無顯然失當或違反公平、
    比例及罪刑相當原則者，亦無偏執一端，致明顯失出失入情
    形，自不得指為違法。原判決綜合江榮發犯罪情狀及已有毒
    品前科，載敘如何依累犯規定加重其刑之理由，經核無司法
    院釋字第775 號解釋意旨所示牴觸比例原則、罪刑不相當之
    情形存在。復具體審酌關於刑法第57條科刑等一切情狀，在
    罪責原則下適正行使其量刑之裁量權，說明維持第一審就上
    訴人4 人所犯罪責量刑之理由，客觀上並未逾越法定刑度，
    亦與罪刑相當原則無悖，難認有濫用其裁量權限之違法情形
    。上訴人4 人上訴意旨任憑己見，就原判決上開科刑裁量權
    之適法行使，任意指摘，自非合法。本件上訴違背法律上之
    程式，均應予駁回。上開關於林杰私行拘禁得上訴第三審部
    分之上訴，既因不合法而從程序上予以駁回，則與之有裁判
    上一罪關係之無故竊錄他人非公開活動、行使偽造特種文書
    部分，均屬刑事訴訟法第376條第1項第1 款不得上訴第三審
    法院之罪，且未合於同條項但書例外得上訴第三審之要件，
    自無從為實體上審判，應併從程序上駁回。
據上論結，應依刑事訴訟法第395條前段，判決如主文。
中    華    民    國   111    年    2     月    9     日
                  刑事第六庭審判長法  官  許  錦  印  
                                  法  官  朱  瑞  娟  
                                  法  官  劉  興  浪  
                                  法  官  高  玉  舜  
                                  法  官  何  信  慶  
本件正本證明與原本無異
                                  書記官
中    華    民    國   111    年    2     月    14    日